【裁判字號】    90,易,2672
【裁判日期】    900823
【裁判案由】    家庭暴力防治法
【裁判全文】
臺灣高雄地方法院刑事判決                          九十年度易字第二六七二號
    公  訴  人  臺灣高雄地方法院檢察署檢察官
    被      告  乙○○
右列被告因家庭暴力罪案件，經檢察官提起公訴（九十年偵字第一一七九○號），本
院判決如左：
    主  文
乙○○傷害人之身體，處拘役伍拾日，如易科罰金，以參佰元折算壹日。
    事  實
一、乙○○與甲○○為夫妻關係，係具有家庭暴力防治法第三條第一款規定之家庭成
    員，因兩人感情不睦而告分居，甲○○遂返回高雄市○○區○○路六之三號娘家
    居住，嗣於民國九十年四月二十三日凌晨一時許，乙○○至甲○○前開處所，試
    與甲○○商談，期挽回雙方感情，詎發生口角爭執，乙○○竟基於傷害之故意，
    徒手毆打甲○○之身體，致甲○○受有左臉頰二公分×二公分血腫、上排左側第
    三牙齒斷裂、左上臂三點五公分瘀傷、左手腕三公分×一公分瘀傷、左手背二公
    分×一公分瘀傷等傷害。
二、案經甲○○訴由臺灣高雄地方法院檢察署檢察官偵查起訴。
    理  由
一、訊據被告乙○○固坦承於右開時、地至告訴人甲○○前開處所，因發生口角爭執
    後拉扯告訴人之手之事實不諱，惟矢口否認有傷害之故意，辯稱：伊未出手毆打
    告訴人，原欲與告訴人好好談話，然因告訴人大喊救命，當時為深夜，伊方拉告
    訴人手，以制止告訴人不要大聲喊叫等語。經查：
  (一)被告與告訴人於本案發生時即九十年四月二十三日為夫妻關係，業據告訴人於警
    訊中陳述綦詳（參警卷第三頁反面），復有卷附被告戶籍謄本所載之配偶欄姓名
    可證，則被告與告訴人於本案發生時間，為家庭暴力防治法第三條第一款所定之
    家庭成員，先予敘明。
  (二)被告於九十年四月二十三日凌晨一時許，在告訴人位於高雄市○○區○○路六之
    三號處所內，毆打告訴人，致告訴人受有事實欄所載之傷害等事實，業據告訴人
    於警、偵訊迭次指訴：「（他如何打你，是否有拿武器？）徒手打我，還拿我頭
    部去撞牆壁，他沒有拿武器」、「（乙○○是否在河南路六之三號打你？）是，
    在裡面」、「（為何打你？）我在房間睡覺，他打破玻璃，手伸進來開鎖，跑進
    來打我‧‧‧」等語綦詳（參警卷第三頁反面、偵查卷第六頁反面），並有高雄
    市立民生醫院診斷證明書一紙附於警卷足憑（參警卷第五頁）。雖被告於警、偵
    訊及本院審理中僅供認：僅抓住告訴人之手云云（參警卷第一頁反面、偵查卷第
    六頁反面、本院九十年八月九日審判筆錄）。然此，亦足認被告與告訴人於九十
    年四月三日凌晨一時許，因細故發生口角爭執，被告曾徒手拉扯告訴人進而毆打
    告訴人成傷等情。被告前開所辯，顯為避重之詞，而不足採，其傷害犯行，堪以
    認定。
二、核被告所為，係犯刑法第二百七十七條第一項傷害罪。爰審酌被告身為告訴人之
    夫，當了解夫妻間應互相扶持，相親相愛，共創幸福美滿家庭，如有意見不合時
    ，應理性溝通協調，被告竟因細故，以暴力為手段，動手毆打告訴人，致告訴人
    成傷，惟念及告訴人所受傷情並非嚴重等一切情狀，量處如主文所示之刑，並諭
    知易科罰金之折算標準。
三、至於被告雖前於九十年三月一日上午九時三十分許，在高雄市苓雅區○○○路十
    三巷十四號，因告訴人離家未告知引發爭執，毆打告訴人，致告訴人受有頭頂部
    頭皮血腫、左顴部紅腫及左大腿外側瘀腫等傷害，涉犯刑法第二百七十七條第一
    項之傷害犯行，經臺灣高雄地方法院檢察署檢察官於九十年四月三十日以九十年
    度偵字第七五六四號起訴書提起公訴，並於本院高雄簡易庭於九十年五月二十八
    日以九十年度雄簡字第五三四號刑事簡易判決，判決拘役四十日，有前開起訴書
    及本院判決在卷可憑。然被告於本院審理時，就何以再度發生爭執進而引發拉扯
    一事，陳稱當日原意欲好好與告訴人談話，並無預料會發生拉扯等語（參本院九
    十年八月九日審判筆錄）。是被告所為本案傷害犯行，係應另行起意，與本院前
    開判決所認定之傷害犯行間，並無連續犯裁判上一罪之關係，應另為判決，附此
    敘明。
四、公訴意旨略以：被告於前開時、地，破壞告訴人處所之第二道門旁之窗戶膠膜，
    因認被告另涉有刑法第三百五十四條之毀損罪嫌。訊據被告固坦承確於前述時、
    地，破壞該窗戶膠膜不諱。惟查：
   (一)按犯罪之被害人，得為告訴；而告訴乃論之罪，未經告訴者，應諭知不受理之
     判決，刑事訴訟法第二百三十二條及三百零三條第三款分有明文。
   (二)查前開高雄市○○區○○路六之三號處所係甲○○娘家之人所有，並非甲○○
     所有，業據甲○○於警訊供述無訛（參警卷四頁）。足見上開被告毀損之窗戶
     膠膜，並非甲○○所有，甲○○既非本件犯罪之被害人，亦未受其娘家之人委
     託代為提起告訴，依上開規定，其告訴被告毀損犯行，自非合法，揆諸前開規
     定，本應為不受理之判決。然公訴人因此部分毀損犯行與前開論罪之傷害犯行
     間，為牽連犯裁判上一罪之關係，爰不另為不受理之諭知。
五、據上論斷，應依刑事訴訟法第二百九十九條第一項前段、刑法第二百七十七條第
    一項、第四十一條第一項前段，罰金罰鍰提高標準條例第一條前段、第二條，判
    決如主文。
本案經檢察官秦德進到庭執行職務。
中      華      民      國    九十      年      八      月    二十三    日
                                  臺灣高雄地方法院刑事第四庭
                                      法    官  張 維 君
右正本證明與原本無異。
如不服本判決，應於判決送達後十日內，向本院提出上訴狀。
                                      書 記 官  趙 美 玲
中    華    民    國      九十      年      八      月      二十三     日
中華民國刑法第二百七十七條
 (普通傷害罪)
傷害人之身體或健康者，處三年以下有期徒刑、拘役或一千元以下罰金。
犯前項之罪因而致人於死者，處無期徒刑或七年以上有期徒刑；致重傷者，處三年以
上十年以下有期徒刑。


司法院資訊處製作；財團法人民間司法改革基金會備份。
